【裁判字號】    91,交聲,207
【裁判日期】    920319
【裁判案由】    違反道路交通管理處罰條例聲明異議
【裁判全文】
臺灣苗栗地方法院交通事件裁定                    九十一年度交聲字第二○七號
    移送機關    交通部公路總局臺中區監理所
    受處分人    甲○○
    即異議人
右列異議人因違反道路交通管理處罰條例案件，對於交通部公路局臺中區監理所九十
一年十一月十一日所為之處分（中監違字第裁六○─ＨＡ0000000號、中監違
字第裁六○─ＨＡ0000000號裁決書）及九十一年十一月二十七日所為之處分
（中監違字第裁六○─ＺＡ0000000號、中監違字第裁六○─ＡＣ00000
00號、中監違字第裁六○─ＨＡ0000000號裁決書），聲明異議，本院裁定
如左：
    主  文
原處分機關於九十一年十一月十一日所為之中監違字第裁六○─ＨＡ0000000
號、中監違字第裁六○─ＨＡ0000000號及九十一年十一月二十七日所為之中
監違字第裁六○─ＺＡ0000000號、中監違字第裁六○─ＨＡ0000000
號處分撤銷。
甲○○汽車行駛於高速公路，而不遵管制之規定，處罰鍰新臺幣仟元；又汽車駕駛
人，行經有燈光號誌管制之交岔路口闖紅燈，處罰鍰新臺幣貳仟柒佰元；又汽車駕駛
人，行車速度，超過規定之最高時速，處罰鍰新臺幣壹仟柒佰元；又汽車駕駛人，行
車速度，超過規定之最高時速，處罰鍰新臺幣壹仟柒佰元。
其餘異議駁回。
    理  由
一、按道路交通管理處罰條例第三十三條第一項規定汽車行駛於高速公路，而不遵管
    制之規定，處汽車駕駛人新臺幣三千元以上六千元以下罰鍰；又同條例第四十條
    第一項規定汽車駕駛人，行車速度，超過規定之最高時速，處新臺幣一千二百元
    以上二千四百元以下罰鍰；又同條例第五十三條規定汽車駕駛人，行經有燈光號
    誌管制之交岔路口闖紅燈者，處新臺幣一千八百元以上五千四百元以下罰鍰。又
    本條例所定罰鍰之處罰，行為人接獲違反道路交通管理事件通知單後，於十五日
    內，得不經裁決，逕依規定之罰鍰標準，向指定之處所繳納結案。又違反道路交
    通管理事件，行為人認為舉發之事實與違規情形相符者，得於接獲通知單後，親
    自或委託他人，持該通知單，不經裁決向指定之處所，逕依裁罰標準執行並繳納
    罰鍰結案，同條例第九條第一項前段及違反道路交通管理事件統一裁罰標準及處
    理細則第四十八條第一項亦定有明文。
二、本件異議理由略以：異議人甲○○於民國九十年已將戶籍遷回苗栗，且並未收到
    罰單，請求重閱照片並繳納最低罰鍰等語。
三、本件裁罰意旨如交通部公路總局臺中區監理九十一年十二月六日發文之中監違自
    第0000000號對違反道路交通管理事件不服裁決聲明異議案件移送書事實
    欄所載（詳如附件）。
四、查原舉發機關之臺中縣警察局台北市政府警察局、國道公路警察局對異議人之前
    開違規事實所為之舉發違反道路交通管理事件通知單雖經掛號郵寄通知異議人，
    均因異議人遷移新址不明迭經退回，原舉發機關復依公示送達程序公告在案。惟
    經本院查詢苗栗縣苗栗市戶政事務所之結果，得知異議人於八十九年十月二日由
    原住址「臺中市○○區○○里○○鄰○○街二十二巷十二號十樓」辦理登記遷入
    「苗栗縣苗栗市福麗里三鄰苗中十三號」，有函覆之戶籍資料乙紙在卷足稽。故
    除台北市政府警察局交通警察大隊ＡＣ0000000號舉發違反道路交通管理
    事件通知單係於異議人辦理遷址登記前按舊址（即臺中市○○區○○里○○鄰○
    ○街二十二巷十二號十樓）送達，經以遷移不明退回後之公示送達係合法外，其
    餘之ＨＡ0000000號、ＨＡ0000000號、ＺＡ0000000號、
    ＨＡ0000000號舉發違反道路交通管理事件通知單係於異議人辦理遷址登
    記後，舉發機關未予查明即逕按舊址送達致遭退回，該些通知單雖經公示送達，
    惟其應為送達處所並非不明，其逕為公示送達自屬不合法，而原處分機關於舉發
    違反道路交通管理事件通知單未經合法送達於異議人，異議人自無從獲悉及於期
    限內繳納或於指定期限內到案聽候裁決之情況下，逕行裁罰最高額，核與首揭規
    定不符。
五、綜上所述，異議人就移送機關九十一年十一月二十七日所為之中監違字第裁六○
    ─ＡＣ0000000號裁決書之處分，並未否認其所載違規事實，且該舉發違
    反道路交通管理事件通知單已合法公示送達於異議人，故異議人請求就該處分裁
    罰最低額部分，為無理由，應予駁回；至九十一年十一月十一日所為之中監違字
    第裁六○─ＨＡ0000000號、中監違字第裁六○─ＨＡ0000000號
    及九十一年十一月二十七日所為之中監違字第裁六○─ＺＡ0000000號、
    中監違字第裁六○─ＨＡ0000000號裁決書之處分，則因舉發違反道路交
    通管理事件通知單未能合法送達異議人，移送機關即逕行裁罰最高額，於法未合
    ，是此部分異議人之異議，為有理由，原處分應予撤銷，由本院改依首揭規定及
    違反道路交通管理事件統一裁罰標準表之裁罰標準裁定如主文第二項所示之金額
    。
六、依道路交通案件處理辦法第十九條、第二十條前段，裁定如主文。
中      華      民      國    九十二    年      三      月     十九     日
                                臺灣苗栗地方法院交通法庭
                                    法  官  姚  銘  鴻
右正本證明與原本無異。
如不服本裁定，應於裁定送達後五日內向本院提出抗告狀。
                                    書記官  劉  秋  雯
中      華      民      國    九十二    年      三      月     十九     日


司法院資訊處製作；財團法人民間司法改革基金會備份。
